hr-HR: Uključena metoda napuhavanja: 12 V DC kompresor; CO₂ ulošci; Ručna pumpa; Nije uključeno; Punjiva pumpa; Ostalo
zh-TW: 隨附充氣方式: 12 V DC 壓縮機; 二氧化碳氣瓶; 手動打氣筒; 未包含; 充電式打氣機; 其他
nl: Meegeleverde oppompmethode: 12V DC-compressor; CO₂-patronen; Handpomp; Niet inbegrepen; Oplaadbare pomp; Overige
th: วิธีการเติมลมยางที่มาในชุด: คอมเพรสเซอร์ 12 V DC; หลอดคาร์บอนไดออกไซด์; ปั๊มแบบแมนนวล; ไม่มีให้; เครื่องสูบลมแบบชาร์จไฟได้; อื่นๆ
vi: Phương pháp bơm hơi đi kèm: Máy nén khí 12 V DC; Bình CO₂; Bơm thủ công; Không kèm theo; Bơm có thể sạc lại; Khác
ro-RO: Metoda de umflare inclusă: Compresor 12 V CC; Cartușe CO₂; Pompă manuală; Neinclus; Pompă de umflare reîncărcabilă; Altele
sk-SK: Súčasťou balenia je metóda nafukovania: 12 V DC kompresor; Bombičky CO₂; Manuálna pumpa; Nie je súčasťou balenia; Nabíjateľný kompresor; Iné
sv: Medföljande inflationsmetod: 12 V DC-kompressor; CO₂-patroner; Manuell pump; Ingår ej; Laddningsbar pump; Övrigt
lt-LT: Įtrauktas pripūtimo metodas: 12 V DC kompresorius; CO₂ kasetės; Rankinis siurblys; Neįtraukta; Įkraunama pompa; Kita
it: Metodo di gonfiaggio incluso: Compressore 12 V CC; Cartucce di CO₂; Pompa manuale; Non incluso; Gonfiatore ricaricabile; Altro
pt-PT: Método de inflação incluído: Compressor de 12 V DC; Cartuchos de CO₂; Bomba manual; Não incluído; Insuflador recarregável; Outro
pl: Dołączona metoda pompowania: Kompresor 12 V DC; Naboje CO₂; Pompka ręczna; Brak w zestawie; Pompka akumulatorowa; Inne
ru: Способ накачивания в комплекте: Компрессор 12 В пост. тока; Картриджи CO₂; Ручной насос; Не входит в комплект; Аккумуляторный насос; Другое
tr: Dahil edilen yöntem: 12 V DC kompresör; CO₂ kartuşları; Manuel pompa; Dahil değildir; Şarj edilebilir şişirici; Diğer
en: Inflation method included: 12 V DC compressor; CO₂ cartridges; Manual pump; Not included; Rechargeable inflator; Other
hu: Felfújó módszer mellékelve: 12 V-os egyenáramú kompresszor; CO₂-patronok; Kézi pumpa; Nincs mellékelve; Újratölthető pumpa; Egyéb
nb: inflasjonsmetode inkludert: 12 V DC-kompressor; CO₂-patroner; Manuell pumpe; Ikke inkludert; Oppladbar pumpe; Annet
pt-BR: Enchimento método incluído: Compressor 12 V CC; Cartuchos de CO₂; Bomba manual; Não incluído; Inflador recarregável; Outro
de: Enthaltene Aufblasmethode: 12-V-DC-Kompressor; CO₂-Kartuschen; Manuelle Pumpe; Nicht inbegriffen; Wiederaufladbare Pumpe; Sonstige
cs: Metoda nafukování v ceně: 12 V DC kompresor; Bombičky s CO₂; Manuální pumpa; Není součástí balení; Dobíjecí kompresor; Jiné
bg-BG: Включен метод за надуване: 12 V DC компресор; Патрони с CO₂; Ръчна помпа; Не е включено; Акумулаторна помпа; Други
el: Περιλαμβανόμενη μέθοδος φουσκώματος: Συμπιεστής 12 V DC; Αμπούλες CO₂; Χειροκίνητη αντλία; Δεν περιλαμβάνεται; Επαναφορτιζόμενη αντλία; Άλλο
zh-CN: 配套充气方式: 12 V 直流压缩机; 二氧化碳气瓶; 手动气泵; 未包含; 充电式充气泵; 其他
da: Medfølgende oppustningsmetode: 12 V DC-kompressor; CO₂-patroner; Manuel pumpe; Medfølger ikke; Genopladelig pumpe; Andet
ja: インフレ方法付き: 12V DCコンプレッサー; 二酸化炭素カートリッジ; 手動ポンプ; 含まれない; 充電式インフレーター; その他
sl-SI: Vključen način napihovanja: Kompresor 12 V DC; Kartuše CO₂; Ročna tlačilka; Ni priloženo; Akumulatorska tlačilka; Drugo
ko: 팽창 방식 포함: 12V DC 컴프레서; CO₂ 카트리지; 수동 펌프; 미포함; 충전식 공기 주입기; 기타
es: Método de inflación incluido: Compresor de 12 V CC; Cartuchos de CO₂; Bomba manual; No incluido; Inflador recargable; Otro
fr: Mode de gonflage inclus: Compresseur 12 V CC; Cartouches de CO₂; Pompe manuelle; Non inclus; Gonfleur rechargeable; Autre
fi: Täyttömenetelmä toimitetaan mukana: 12 V DC -kompressori; CO₂-patruunat; Manuaalinen pumppu; Ei sisälly; Ladattava pumppu; Muu